臺灣桃園地方法院民事裁定　九十一年度小上字第三四號
　　上　訴　人　甲○○
　　法定代理人　單建民
右當事人間請求給付管理費事件，上訴人對於中華民國九十一年五月二日本院桃園簡
易庭九十一年桃小字第二○六號第一審判決提起上訴，本院裁定如左：
    主        文
上訴駁回。
第二審訴訟費用新台幣佰拾元由上訴人負擔。
    理      由
一、按對於小額程序之第一審裁判之上訴，非以其違背法令為理由，不得為之，民事
    訴訟法第四百三十六條之二十四第二項定有明文。而所謂違背法令，依同法第四
    百三十六條之三十二第二項規定準用同法第四百六十八條、第四百六十九條第一
    款至第五款結果，係指判決不適用法規或適用不當者，以及（一）判決法院之組
    織不合法者（二）依法律或裁判應迴避之推事參與裁判者（三）法院於權限之有
    無辨別不當或違背專屬管轄之規定者（四）當事人於訴訟未經合法代理者（五）
    違背言詞辯論之公開之規定者。又同法第四百三十六條之二十五亦規定小額程序
    之上訴狀內應記載上訴理由，表明下列二款事項：即（一）原判決所違背之法令
    及其具體內容（二）依訴訟資料可認為原判決有違背法令之具體事實。即上訴人
    於上訴狀或理由書內應有具體之指摘，並揭示該法規之條項或內容，若係成文法
    以外之法則，應揭示該法則之旨趣，倘為司法院之解釋或最高法院之判例，則應
    揭示該判解之字號或其內容，上訴狀或理由書如未依此項方法表明者，即難認為
    已對原判決違背法令有具體之指摘，故如僅就自己主張重加陳述或就原審取捨證
    據任加指摘，並未具體指出原判決違背何等法規，其上訴自難認為合法（最高法
    院七十一年度台上字第三一四號判例意旨參照）。又依民事訴訟法第四百三十六
    條之三十二第二項準用同法第四百七十一條第一項之規定：小額訴訟程序之上訴
    ，上訴人於提起上訴後二十日內未提出理由書者，無庸命其補正，即應以裁定駁
    回之。
二、查本件上訴人就原判決向本院合議庭提起上訴，於民國（下同）九十一年六月十
    九日提出之上訴狀所表明之上訴理由係：（一）被上訴人管理委員會係經三次流
    會後始勉強成立，上訴人亦曾二、三次南下台中開會，然均流會；（二）被上訴
    人並未善盡管理維護上訴人所有建物之責，伊所有建物保全系統故障，形同虛設
    云云。
三、經核上訴人所陳前開上訴理由，僅係就其於原審主張附加補敘，並未具體指出原
    判決如何違背法令，且依訴訟資料亦無從認為原判決有違背法令之具體事實；揆
    諸前揭說明，本件上訴自難認為合法，並毋庸命上訴人補正，應逕予駁回其上訴
    。並依民事訴訟法第四百三十六條之三十二準用第四百三十六條之十九第一項之
    規定確定本件訴訟費用額（如後附計算書）如主文第二項所示之金額。
四、依民事訴訟法第四百三十六條之三十二第一項、第二項、第四百七十一條第一項
    、第四百四十四條第一項前段、第九十五條、第七十八條，裁定如主文。
中　　　華　　　民　　　國　　九十一　　年　　　九　　　月　　 十七 　　日
                                    臺灣桃園地方法院民事第二庭
~B審判長法官　邱瑞祥
~B法　　　官　管靜怡
~B法　　　官　劉佩宜
右為正本係照原本作成
本裁定不得抗告
中　　　華　　　民　　　國　　九十一　　年　　　九　　　月　　 十七　　 日
~B法院書記官　徐永本
~F0
~T40
附表
項目                    金額（新台幣）               備註
第二審裁判費用          一百九十四元                 由上訴人繳納。
第二審送達費用          一百三十六元                 同右
合計                    三百三十元
